【裁判字號】    89,易,1242
【裁判日期】    890928
【裁判案由】    賭博
【裁判全文】
臺灣屏東地方法院刑事判決                        八十九年度易字第一二四二號
    公  訴  人  臺灣屏東地方法院檢察署檢察官
    被      告  乙○○
    被      告  甲○○
    被      告  丙○○
右列被告等因賭博案件，經檢察官提起公訴（八十九年度偵字第四八四五號），本院
判決如左：
    主  文
乙○○共同連續意圖營利，聚眾賭博，處有期徒刑陸月，如易科罰金，以參佰元折算
壹日；扣案傳真機伍台、錄音機壹台、錄音帶壹卷、計算機肆台、六合彩簽單壹卷、
倍數表壹卷均沒收。
甲○○共同連續意圖營利，聚眾賭博，累犯，處有期徒刑壹年；扣案傳真機伍台、錄
音機壹台、錄音帶壹卷、計算機肆台、六合彩簽單壹卷、倍數表壹卷均沒收。
丙○○共同連續意圖營利，聚眾賭博，處有期徒刑參月，如易科罰金，以參佰元折算
壹日，緩刑貳年；扣案傳真機伍台、錄音機壹台、錄音帶壹卷、計算機肆台、六合彩
簽單壹卷、倍數表壹卷均沒收。
    事  實
甲○○前因賭博案件，經本院判處有期徒刑五月，於民國（下同）八十八年四月二十
一日執行完畢，猶不知悔改，其與乙○○為夫妻關係，二人共同基於意圖營利之概括
犯意聯絡，又自八十九年七月四日起，至同年八月二十二日十八時四十五分許止，連
續提供屏東縣內埔鄉○○路二十四號五樓之公眾得出入之場所，並以每期新台幣（下
同）一千元之工資僱用與之有犯意聯絡之丙○○負責接聽電話並核算牌支等工作，共
同經營俗稱六合彩賭博，聚集不特定多數人在該處簽賭下注，簽賭方式為核對香港政
府發行每星期二、四、六日開獎之六合彩中獎號碼或重新編組後之號碼以賭博財物，
共分為港號二星、三星、四星及台式組仔、特仔尾等情形，每支賭資為二星七十五元
、三星六十五元、四星六十元、台式組仔六十五元、特仔尾七十元，簽中者，二星可
得五千三百元、三星可得五萬三千元、四星可得七十萬元，台式組仔可得十倍至三十
倍、特仔尾可得三萬元至十二萬元不等之彩金，未中者，則該賭資歸甲○○與乙○○
所有。嗣於八十九年八月二十二日十八時四十五分許，為警於前揭處所查獲，並扣得
乙○○所有供犯罪所用之傳真機五台、錄音機一台、錄音帶一卷、計算機四台、六合
彩簽單一卷、倍數表一卷等物。案經屏東縣警察局移送移送臺灣屏東地方法院檢察署
檢察官偵察起訴。
    理  由
一、訊據被告乙○○、甲○○、丙○○對於渠等基於概括之犯意連絡，在前揭時間，
    提供上開場所，以上述方式與不特定之人賭博財物之事實不諱，核與渠等在警、
    偵訊時供述之情節相符，並有被告等供前開賭博行為所用之傳真機五台、錄音機
    一台、錄音帶一卷、計算機四台、六合彩簽單一卷、倍數表一卷等物扣押可資佐
    証，被告等確均有右揭供給賭場、聚眾賭博及普通賭博犯行，已堪認定。
二、查屏東縣內埔鄉○○路二十四號五樓，已經被告乙○○、甲○○提供不特定之多
    數人出入簽賭，自屬公眾得出入之場所，核被告等意圖營利提供場所聚眾賭博，
    均係犯刑法第二百六十八條之供給賭場及聚眾賭博罪；又被告等就前述方式兼與
    其他簽賭者，同在公眾得出之場所賭博財物，係犯刑法第二百六十六條第一項前
    段之賭博罪；被告等前後供給賭場、聚眾賭博及普通賭博犯行，均係反覆實施而
    犯同一之罪名，顯係各基於一概括犯意，均應論以連續犯，分別以一罪論，並加
    重其刑。被告等所犯圖利供給賭場、圖利聚眾賭博及普通賭博三罪，係基於一個
    賭博犯意之決定，達成其同一犯罪之各個舉動，應屬法律概念之一行為，其一行
    為觸犯上開三罪名，為想像競合犯，應依刑法第五十五條規定從一重之圖利聚眾
    賭博罪處斷；被告等就前述犯行均有犯意之連絡與行為之分擔，均為共同正犯；
    再被告甲○○前因賭博案件，已經本院判處有期徒刑五月，於八十八年四月二十
    一日執行完畢，有台灣高等法院被告全國前案查註紀錄表附卷為憑，於五年內再
    犯有期徒刑以上之本罪，為累犯，應依法加重其刑，並遞加重之。審酌被告甲○○前附於八十八年間因賭博案件，並法院判處有期徒刑五月確定，並執行完畢，
    已如前述，而被告乙○○前於七十九年間亦曾因賭博案件，經法院判處有期徒刑
    六月確定，此亦有其前科表足稽，卻仍連續為本件賭博犯行，而被告丙○○則無
    前科，此有其前科表可稽，素行良好、被告等經營俗稱之「六合彩」賭博，嚴重
    危害社會經濟秩序、每期簽賭金額約為二十萬元，已經被告乙○○於警訊中陳明
    、被告丙○○係以每月一萬二千元至一萬三千五百元之代價受僱於被告乙○○、
    甲○○，已經其於警偵訊中陳明，其惡性顯較乙○○、甲○○二人為輕、被告等
    於犯後均坦承犯行等一切情狀，爰酌情量處如主文所示之刑，被告乙○○、丙○○並均諭知易科罰金之折算標準。又查被告丙○○前未曾受有期徒刑以上刑之宣
    告，已如前述，經此次科刑後，當知警惕，應無再犯之虞，本院認其所受之宣告
    刑，以暫不執行為適當，併予宣告緩刑二年。扣押之傳真機五台、錄音機一台、
    錄音帶一卷、計算機四台、六合彩簽單一卷、倍數表一卷，均為被告乙○○所有
    ，並為被告等用以共犯本案所用之物，已經被告等先後於警、偵訊及本院審理中
    陳明，爰依刑法第三十八條第一項第二款之規定宣告沒收。
據上論斷，應依刑事訴訟法第二百九十九條第一項前段，刑法第二十八條、第五十六
條、第二百六十六條第一項前段、第二百六十八條、第五十五條、第四十一條、第四
十七條、第七十四條第一款、第三十八條第一項第二款，罰金罰鍰提高標準條例第一
條前段、第二款，判決如主文。
本案經檢察官莊啟勝到庭執行職務。
中      華      民      國      八十九      年    九    月    二十八    日
                                      臺灣屏東地方法院刑事第二庭
                                          法  官    莊鎮遠
右正本證明與原本無異。
對於本判決如有不服應於收受送達後十日內向本院提出上訴書狀上訴於台灣高等法院
高雄分院並按他造當事人之人數附具繕本。
                                          書記官   吳光璵
中      華      民      國      八十九      年    九    月    二十九    日
附錄本判決論罪之法條：
中華民國刑法第二百六十六條
 (普通賭博罪與沒收物)
在公共場所或公眾得出入之場所賭博財物者，處一千元以下罰金。但以供
人暫時娛樂之物為賭者，不在此限。
當場賭博之器具與在賭檯或兌換籌碼處之財物，不問屬於犯人與否，沒收
之。
中華民國刑法第二百六十八條
 (圖利供給賭場或聚眾賭博罪)
意圖營利，供給賭博場所或聚眾賭博者，處三年以下有期徒刑，得併科三
千元以下罰金。


司法院資訊處製作；財團法人民間司法改革基金會備份。
